【裁判字號】    88,易,4217
【裁判日期】    890214
【裁判案由】    竊盜
【裁判全文】
臺灣板橋地方法院刑事判決                        八十八年度易字第四二一七號
    公  訴  人  臺灣板橋地方法院檢察署檢察官
    被      告  甲  ○
右列被告因竊盜案件，經檢察官提起公訴（八十八年度偵字第二三二六八號），本院
判決如左：
    主  文
甲○竊盜，處拘役拾捌日。
    事  實
一、甲○係西藏人，竟意圖為自己不法之所有，於民國八十七年五月間某日，在臺北
    縣新莊市與樹林市交界之迴龍地區，竊取陳友福所有之車號ＱＶＰ─二七０號輕
    型機車車牌一面，得手後即懸掛於引擎號碼ＦＫ二二七九三四號（經查其車號為
    ＱＣＧ─八五０號，登記名義人為乙○○，起訴書載為貝馬旺秋所有）之輕型機
    車上使用。嗣於八十八年十月十六日晚上十一時許，甲○騎乘上開懸掛所竊車牌
    之輕型機車行經臺北縣板橋市○○路亞東工專前地下道時，為警當場查獲，並扣
    得該竊得之車牌一面。
二、案經臺北縣警察局板橋分局報請臺灣板橋地方法院檢察署檢察官偵查起訴。
    理  由
一、訊據被告甲○固坦承於右揭時、地騎乘上開懸掛有車號ＱＶＰ─二七０號車牌之
    機車而經警查獲之事實，惟矢口否認有何竊盜犯行，並辯稱：該車牌一面係其友
    人貝馬旺秋於二年前離開臺灣前連同機車送伊使用，並非伊所竊取的云云。經查
    ：ＱＶＰ─二七０號之車牌一面係陳友福所有而由女兒陳小萍於八十七年五月間
    連同機車騎至上址迴龍地區時遭竊，後於八十八年五月十五日始向臺北縣警察局
    樹林分局申報失竊等事實，業據被害人陳友福於偵查中指述綦詳，並經證人即陳
    友福之妻丙○○於警訊及偵審中證述明確，復有車輛竊盜、車牌失竊資料個別查
    詢報表─查詢車輛認可資料、臺北縣警察局贓物認領保管單各乙紙附卷可憑；又
    被告於警訊中供陳伊係約在一年前（係指約查獲前一年，即八十七年十月間）自
    友人貝馬旺秋處取得該車牌，惟貝馬旺秋早於八十六年九月二十二日離開臺灣未
    再入境，此有國人入出境端末查詢報表一件附卷可憑，貝馬旺秋自不可能於一年
    前將該ＱＶＰ─二七０號車牌交予被告；另被告於偵審中雖改稱係約於查獲前二
    年（即八十六年間）自貝馬旺秋處取得該車牌，然此時該車牌尚未失竊，被告又
    如何取得；加以被告所騎乘使用之機車車體屬乙○○所有，亦有臺北市監理處八
    十八年十二月三日北市監三字第八八六三七六三九００號函附之機器腳踏車新領
    牌照登記書在卷可按，而車牌又屬陳友福所有，均非貝馬旺秋所有，被告是否確
    自貝馬旺秋處取得該機車及車牌，實屬可疑。綜此，足見被告所供閃爍其詞，又
    未能交待車牌合法來源，堪認該車牌為其所竊無訛，是所辯未竊取車牌乙節，顯
    屬飾卸諉責之詞，不足採信。罪證明確，被告犯行堪以認定。
二、核被告所為，係犯刑法第三百二十條第一項之竊盜罪。爰審酌被告之品行、智識
    程度、竊取車牌之動機、犯罪之手段、失竊車牌之價值，以及犯罪後猶矢口否認
    犯行不具悔意等一切情狀，量處如主文所示之刑，以示懲儆。
三、至被告雖亦持有上開乙○○所有之輕型機車車體，但乙○○經本院傳拘無著，無
    法證明該機車車體是否亦遭被告竊取，附予敘明。
據上論斷，應依刑事訴訟法第二百九十九條第一項前段，刑法第三百二十條第一項，
罰金罰鍰提高標準條例第一條前段條，判決如主文。
本案經檢察官壽勤偉到庭執行職務。
中      華      民      國      八十九      年     二     月    十四    日
                                      臺灣板橋地方法院刑事第三庭
                                          法  官  趙  義  德
右正本證明與原本無異。
如不服本判決應於送達後十日內向本院提出上訴狀。
                                          書記官  張  慧  玲
中      華      民      國      八十九      年     二     月    十八    日
附錄本案論罪科刑法條全文：
刑法第三百二十條第一項
意圖為自己或第三人不法之所有，而竊取他人之動產者，為竊盜罪，處五年以下有期
徒刑、拘役或五百元以下罰金。
意圖為自己或第三人不法利益，而竊佔他人之不動產者，依前項之規定處斷。
前二項之未遂犯罰之。


司法院資訊處製作；財團法人民間司法改革基金會備份。
